臺灣高雄地方法院民事裁定
111年度消債職聲免字第1號
聲　請　人　鄧炳嵩　00000000000000000000000000000000000
0000000000000000000000000000000000000000000000000000000
00000000000000000000000000000000000000000000000000
代　理　人　陳建宏律師
相對人即債　國泰世華商業銀行股份有限公司
權人　　　　　　　　000000000000000000000000000000000000
法定代理人　郭明鑑　00000000
代　理　人　黃怡玲　000000000000000000000000000000000000
相對人即債　中國信託商業銀行股份有限公司
權人　　　　　　　　000000000000000000000000000000000000
0000000000000000000000000000000000000000000000000000000
法定代理人　利明献　00000000
　　　　　　　　　　000000000000000000000000
　　　　　　　　　　00000000000000000000000000000000000
相對人即債　聯邦商業銀行股份有限公司
權人　　　　　　　　000000000000000000000000000000000000
0000000000000000000000000000000000000000000000000000000
法定代理人　林鴻聯　00000000
代　理　人　陳俊嘉　00000000000000000000000000000000000
相對人即債　台新國際商業銀行股份有限公司
權人　　　　　　　　00000000000000000000000000000000000
0000000000000000000000000000000000000000000000000000000
法定代理人　尚瑞強　00000000
　　　　　　　　　　000000000000000000000000
　　　　　　　　　　000000000000000000000000000000000000
相對人即債　花旗(台灣)商業銀行股份有限公司
權人　　　　　　　　000000000000000000000000000000000000
0000000000000000000000000000000000000000000000000000000
法定代理人　莫兆鴻　00000000
代　理　人　陳正欽　00000000000000000000000000000000000
　　　　　　　　　　000000000000000000000000
　　　　　　　　　　00000000
相對人即債　臺灣新光商業銀行股份有限公司
權人　　　　　　　　00000000000000000000000000000000000
法定代理人　李增昌　00000000
代　理　人　陳建富　00000000000000000000000000000000000
相對人即債　第一商業銀行股份有限公司
權人　　　　　　　　000000000000000000000000000000000000
法定代理人　邱月琴　00000000
代　理　人　盧光照　00000000000000000000000000000000000
相對人即債　永豐商業銀行股份有限公司
權人　　　　　　　　000000000000000000000000000000000000
法定代理人　陳嘉賢　00000000
代　理　人　呂亮毅　00000000000000000000000000000000000
相對人即債　元大商業銀行股份有限公司
權人　　　　　　　　000000000000000000000000000000000000
00000000000000000000000000000000000000000000000000000000
法定代理人　翁 健　　0000000
代　理　人　黃勝豐　00000000000000000000000000000000000
相對人即債　台北富邦商業銀行股份有限公司
權人　　　　　　　　000000000000000000000000000000000000
法定代理人　程耀輝　00000000
　　　　　　　　　　000000000000000000000000
　　　　　　　　　　00000000
相對人即債　凱基商業銀行股份有限公司
權人　　　　　　　　000000000000000000000000000000000000
0000000000000000000000000000000000000000000000000000000
法定代理人　魏寶生　00000000
　　　　　　　　　　000000000000000000000000
　　　　　　　　　　000000000000000000000000000000000000
相對人即債　安泰商業銀行股份有限公司
權人　　　　　　　　00000000000000000000000000000000000
00000000000000000000000000000000000000000000000000000000
法定代理人　丁予康　00000000
　　　　　　　　　　000000000000000000000000
　　　　　　　　　　000000000000000000000000000000000000
相對人即債　臺灣銀行股份有限公司
權人　　　　　　　　00000000000000000000000000000000000
法定代理人　許志文　00000000
代　理　人　劉明杰　00000000000000000000000000
相對人即債　上海商業儲蓄銀行股份有限公司
權人　　　　　　　　000000000000000000000000000000000000
00000000000000000000000000000000000000000000000000000000
法定代理人　林志宏　00000000
代　理　人　曹𦓻峸　000000000000000000000000000000000000
相對人即債　三信商業銀行股份有限公司
權人　　　　　　　　000000000000000000000000000000000000
法定代理人　廖松岳　00000000
　　　　　　　　　　000000000000000000000000
　　　　　　　　　　000000000000000000000000000000000000
相對人即債　滙誠第二資產管理股份有限公司
權人　　　　　　　　000000000000000000000000000000000000
法定代理人　莊仲沼　00000000
　　　　　　　　　　000000000000000000000000
　　　　　　　　　　000000000000000000000000000000000000
相對人即債　元大國際資產管理股份有限公司
權人　　　　　　　　00000000000000000000000000000000000
0000000000000000000000000000000000000000000000000000000
法定代理人　宋耀明　00000000
　　　　　　　　　　000000000000000000000000
　　　　　　　　　　000000000000000000000000000000000000
相對人即債　高雄銀行股份有限公司
權人　　　　　　　　00000000000000000000000000000000000
法定代理人　董瑞斌　00000000
代　理　人　蔣宜珊　000000000000000000000000000000000000
相對人即債　新加坡商艾星國際有限公司台灣分公司
權人　　　　　　　　00000000000000000000000000000000000
法定代理人　曾慧雯　00000000
　　　　　　　　　　000000000000000000000000
　　　　　　　　　　000000000000000000000000000000000000
上列聲請人即債務人因消費者債務清理事件聲請免責，本院裁定
如下：
    主  文
聲請人即債務人鄧炳嵩不予免責。
    理  由
一、本案基礎事實
　　查聲請人於民國110年1月26日聲請清算，經本院以110年度
    消債清字第22號裁定自110年5月6日開始清算程序，嗣因財
    產不敷清償相關債務及費用，本院乃於110年9月30日以110
    年度司執消債清字第74號裁定終結清算程序確定，而普通債
    權人未同意免責。
二、本件經本院裁定終結清算程序確定，依消費者債務清理條例
    第132條、第133條、第134條之規定，本院應就聲請人是否
    應予免責（即無前開條例第133條、第134條規定之要件）進
    行審理，茲說明如下：
　㈠消債條例第133條前段
　1.本院裁定開始清算程序後，聲請人之財產及所得
　　⑴聲請人的財產
　　　查聲請人名下無財產，亦未領取社會補助、津貼等情，有
      稅務電子閘門財產所得調件明細表、低收入戶/中低收入
      戶/中低老年人生活津貼管理/身障者生活補助/單親家庭
      子女生活教育補助表、勞動部勞工保險局函、勞動部勞動
      力發展署高屏澎東分署函、高雄市政府都市發展局函在卷
      可資認定（見院卷第10-14頁、第16-19頁、第69頁、第74
      -76頁）。
　　⑵聲請人之所得
　　　查聲請人自承其以打零工為生，每月收入最高金額為新臺
      幣（下同）15000元，最少金額5000元，平均月收入10000
      元等語；復參酌聲請人所有鳳山郵局帳號交易明細所載，
      聲請人於110年6月4日領取行政院所發紓困補助款30000元
      （見院卷第98-99頁、第79頁），堪認自110年5月6日開始
      清算程序起至111年3月2日本院調查期日止，以月為單位
      計算，聲請人所得總額為140000元（見院卷第100頁計算
      表）。
　2.本院裁定開始清算程序後，聲請人之支出
　　⑴依衛福部社會司公告110、111年度高雄市最低生活費為133
      41元、14419元，依消債條例第64條之2第1項、第2項之規
      定，聲請人、受扶養者之最低生活費用應以前開高雄市每
      月最低生活費用金額1.2倍計算即16009、17303元做為計
      算基準數額。又前開最低生活費已包含居住費用（所佔比
      例24.36%），扣除此部分費用後，110、111年度之最低生
      活費為12109、13088元。
　　⑵聲請人最低生活費
　　　查聲請人稱其與居住母親名下房屋，無房租支出等情，業
      據聲請人陳明在卷（見院卷第98-99頁）；參酌前開說明
      ，聲請人之最低生活費即以前述扣除居住費用後之金額為
      計算基準。而聲請人主張其每月支出最低生活費金額為12
      109元，該金額低於前開金額，應可採認，是以自110年5
      月6日開始清算程序起至111年3月2日本院調查期日止，以
      月為單位計算，聲請人支出最低生活費總額為133199元（
      見院卷第100頁計算表）。
　3.本院裁定開始清算程序後，聲請人之所得餘額
　　依據上開證據，聲請人前開所得總額扣除個人最低生活費總
    額後，尚有餘額6801元（見院卷第100頁計算表）。
　㈡消債條例第133條後段
　　聲請人於聲請清算前2年期間，可處分所得總額每月24000元
    ，扣除個人必要生活費12109元後，尚有餘額11891元等情為
    聲請人所不爭執（見院卷第98頁），亦為本院110年度消債
    清字第22號裁定認定在案，則聲請人於聲請清算前2年期間
    所得餘額為285384元（計算式：11891×24=285384）；又普
    通債權人於清算程序中受償總額為7906元乙節，亦有110年
    度司執消債清字第74號裁定、債權表、金額分配表、分配結
    果彙總表、債權人受償金額彙總表在卷可參（見院卷第2頁
    、司執消債清字卷第160-162頁、第193-195頁）。可認聲請
    人於本院裁定開始清算程序後，其所得總額扣除個人最低生
    活費總額後仍有餘額，且普通債權人受分配總額低於聲請清
    算前2年期間之可處分所得餘額，應已符合消債條例第133條
    所規定不免責事由。
  ㈢消債條例第134條部分
　　查聲請人無出國紀錄，此有入出境查詢表在卷可參（見院卷
    第9頁）；又本院復查無聲請人有消債條例第134條所列其他
    各款應不免責事由，且債權人亦未提出聲請人有何符合消債
    條例第134條各款所規定之事證供本院參酌，故應認聲請人
    並無消債條例第134條所定不免責事由之存在。
　㈣消債條例第138條
　　本件債權發生原因為信用卡費、現金卡費、就學貸款連帶保
    證債務、電信費用等情，有債權表在卷可佐（見司執消債清
    卷第160-162頁），故本件債權非屬消債條例第138條所定不
    受免責裁定影響之事由，併予敘明。
三、綜上所述，聲請人既有消債條例第133 條不應免責之事由，
    復未經普通債權人全體同意其免責，揆諸首揭規定，本件聲
    請人應不免責，爰裁定如主文。
四、另債務人因消債條例第133 條之情形，受不免責之裁定確定
    後，繼續清償達該條規定之數額，且各普通債權人受償額均
    達其應受分配額時，依消債條例第141 條之規定，債務人得
    再聲請法院裁定免責。又法院為不免責之裁定確定後，債務
    人繼續清償債務，而各普通債權人受償額均達其債權額之20
    % 以上者，依消債條例第142 條規定，可再行聲請法院裁定
    免責，附此敘明。
中　　華　　民　　國　 111　　年　　4 　　月　　6 　　日
              　　民事庭　　法　官　賴寶合
上為正本係照原本作成
如不服本裁定，應於裁定送達後10日內，以書狀向本院提出抗告
，並繳納抗告費新臺幣1千元
中　　華　　民　　國　 111　　年　　4 　　月　　6 　　日
  　                        書記官　胡美儀
附錄
一、債務人繼續清償得聲請法院裁定免責之規定：
　　消費者債務清理條例第141條
　　債務人因第 133 條之情形，受不免責之裁定確定後，繼續
　　清償達該條規定之數額，且各普通債權人受償額均達其應受
　　分配額時，得聲請法院裁定免責。　　
    消費者債務清理條例第142條
　　法院為不免責或撤銷免責之裁定確定後，債務人繼續清償債
　　務，而各普通債權人受償額均達其債權額之 20% 以上者，
　　法院得依債務人之聲請裁定免責。
二、債務人嗣後聲請裁定免責時，須繼續清償各普通債權之最低
    應受分配額。